臺灣新北地方法院民事裁定
111年度消債更字第139號
聲  請  人  李喆宸  
代  理  人  謝子建律師
上列當事人聲請消費者債務清理更生事件，本院裁定如下：
    主  文
聲請人李喆宸自中華民國一一一年八月九日上午十時起開始更生
程序。
命司法事務官進行本件更生程序。
    理  由
一、聲請意旨略以：聲請人因積欠債務，曾以書面向最大債權金
    融機構台新國際商業銀行股份有限公司（下稱台新銀行）申
    請債務前置協商，惟前置協商不成立。然聲請人顯有不能清
    償債務之情事，爰依法聲請裁定開始消費者債務清理之更生
    程序等語。
二、按「債務人不能清償債務或有不能清償之虞者，得依本條例
    定更生或清算程序，清理其債務。」、「債務人無擔保或無
    優先權之本金及利息債務總額未逾新臺幣一千二百萬元者，
    於法院裁定開始清算程序或宣告破產前，得向法院聲請更生
    。」、「債務人對於金融機構負債務者，在聲請更生或清算
    前，應向最大債權金融機構請求協商債務清償方案，或向其
    住、居所地之法院或鄉、鎮、市、區調解委員會聲請債務清
    理之調解。」，消費者債務清理條例（下稱消債條例）第3
    條、第42條第1項、第151條第1項分別定有明文。次按「法
    院裁定開始更生或清算程序後，得命司法事務官進行更生或
    清算程序，必要時得選任律師、會計師或其他適當之自然人
    或法人一人為監督人或管理。」、「法院開始更生程序之裁
    定，應載明其年、月、日、時，並即時發生效力。」，消債
    條例第16條第1項、第45條第1項亦有明定。
三、經查，聲請人主張其曾依消債條例第151條規定向台新銀行
    申請債務前置協商，惟前置協商不成立等節，業據其提出財
    團法人金融聯合徵信中心查詢當事人綜合信用回覆報告為憑
    （見本院卷第19頁）。又聲請人於聲請本件更生前5年內未
    從事營業活動，且積欠台新銀行等債權人（含金融機構與非
    金融機構）無擔保或無優先權之本金及利息債務總額未逾新
    臺幣（下同）12,000,000元等情，亦有財產及收入狀況說明
    書、聲請人之債權人清冊、財團法人金融聯合徵信中心查詢
    當事人綜合信用回覆報告在卷可稽，並經債權人函覆明確。
    是聲請人為一般消費者，積欠無擔保或無優先權之債務總額
    未逾12,000,000元，且提起本件更生聲請前，已踐行前置協
    商而不成立之事實，應堪認定。
四、綜合聲請人之全部財產、收支狀況及債務總額等一切情狀，
    以評估其現況是否確實不能維持最基本生活條件，而有不能
    清償債務或不能清償之虞之情事，本院調查及判斷如下：
  ㈠聲請人之財產及收入狀況：
  ⒈觀諸聲請人提出之全國財產稅總歸戶財產查詢清單所示，聲
    請人名下無任何不動產、有汽車2部（見本院卷第23頁），
    本院審酌該等車輛分別係西元2009、2014年出廠，均已超過
    行政院所頒固定資產耐用年數表及固定資產折舊率表規定之
    非運輸業用客車、貨車之耐用年數（5年），衡情價值非高
    。另聲請人有以其為要保人投保於富邦人壽保險股份有限公
    司之人壽保險契約1筆、投保於南山人壽保險股份有限公司
    之人壽保險契約4筆，保單現值合計204,450元（見本院卷第
    108、113、122、131頁）。
  ⒉又聲請人主張其目前擔任計程車司機，每月收入約23,000元
    等情，並提出收入切結書存卷可考（見本院卷第24頁），應
    堪信為實。
  ㈡聲請人之必要支出狀況：
　　聲請人主張其每月必要支出依新北市政府所公告之111年度
    新北市最低生活費15,800元之1.2倍計算即18,960元，經核
    符合消債條例第64條之2第1項規定；且依消債條例施行細則
    第21條之1第3項規定，聲請人若表明以行政院衛生福利部公
    布之最低生活費1.2倍計算必要支出，毋庸記載原因、種類 
    及提出證明文件，是聲請人上開主張應為可採。
  ㈢而聲請人所負之債務總額，包含元大商業銀行股份有限公司
    所提「72期、零利率、每期清償3,821元」、永豐商業銀行
    股份有限公司所提「180期、利率3％、每期清償3,608元」、
    國泰世華商業銀行股份有限公司所提「60期、零利率、每期
    清償15,400元」、台新商業銀行股份有限公司所提「72期、
    零利率、每期清償5,000元」、富邦資產管理股份有限公司
    所提「180期、零利率、每期清償1,155元」、萬榮行銷股份
    有限公司所提「100期、零利率、每期清償8,000元」外；尚
    積欠花旗（台灣）商業銀行股份有限公司105,234元、聯邦
    商業銀行股份有限公司598,608元、遠東商業銀行股份有限
    公司1,342,214元、中國信託商業銀行股份有限公司1,384,1
    94元、兆豐國際商業銀行股份有限公司449,720元、日盛商
    業銀行股份有限公司2,331,864元、台灣樂天信用卡股份有
    限公司222,050元、滙誠第一資產管理股份有限公司88,916
    元、滙誠第二資產管理股份有限公司159,484元，其等未提
    出還款方案，倘依目前金融機構常見「180期、零利率」之
    優惠清償方案計算，此部分債務每月須清償37,124元【計算
    式：（105,234＋598,608＋1,342,214＋1,384,194＋449,720＋2,
    331,864＋222,050＋88,916＋159,484）÷180≒37,124】。是聲
    請人每月應還款金額共計74,108元【計算式：3,821＋3,608＋
    15,400＋5,000＋1,155＋8,000＋37,124＝74,108】。
  ㈣準此，聲請人每月可處分所得23,000元，扣除每月必要支出1
    8,960元後，餘額僅4,040元，不足以負擔上開每月應還款金
    額74,108元；而其名下固有5筆有效人壽保險契約，惟該等
    保單價值準備金合計204,450元，亦不足清償聲請人之前揭
    債務，縱變價每月攤提還款，至多僅得支應約2期【計算式
    ：204,450÷（74,108－4,040）≒2.9】，堪認聲請人應有不能
    清償債務之虞。
五、綜上所述，本件聲請人為一般消費者，未從事營業活動，所
    負無擔保或無優先權之本金及利息債務總額未逾12,000,000
    元，且有無法清償債務之虞之情形，亦未經法院裁定開始清
    算程序或宣告破產，復查無消債條例第6條第3項、第8條或
    第46條 各款所定駁回更生聲請之事由存在。從而，聲請人
    本件更生之聲請，洵屬有據，應予准許，並命司法事務官進
    行本件更生程序，爰裁定如主文。
六、末聲請人於更生程序開始後，應提出足以為債權人會議可決
    或經法院認為公允之更生方案以供採擇，俾免更生程序進行
    至依消債條例第61條規定應行清算之程度，附此敘明。 
中    華    民    國   111    年    8     月     9    日
                  民事第二庭    法  官  楊雅萍
以上正本證明與原本無異。
本件裁定不得抗告。
本裁定已於111年8月9日上午10時公告。
中　　華　　民　　國　　111 　年　　8 　　月　　 9　　日
                                書記官　蘇  泠